臺灣士林地方法院刑事判決　　　　　　　 94年度訴字第216號
公　訴　人　臺灣士林地方法院檢察署檢察官
被　　　告　甲○○
上列被告因毒品危害防制條例案件，經檢察官提起公訴（94年度
毒偵字第476號）及移送併辦（94年度毒偵字第749、94年度毒偵
字第2885號），經訊問被告後，被告為認罪之答辯，本院合議庭
裁定認宜由受命法官獨任改以簡式審判程序審理並判決如下：
    主  文
甲○○連續施用第一級毒品，處有期徒刑壹年肆月，如附表編號
一A 、編號二所示毒品沒收銷燬，如附表編號一C 所示物品沒收
。又連續施用第二級毒品，處有期徒刑陸月，如附表編號一B 所
示毒品沒收銷燬，如附表編號一D 所示物品沒收。應執行有期徒
刑壹年捌月，緩刑伍年，緩刑期中付保護管束。如附表各編號所
示毒品沒收銷燬，其餘物品沒收。
    事  實
一、甲○○前於民國90年間因施用毒品案件，經臺灣基隆地方法
    院以90年度毒聲字第68號裁定觀察、勒戒後，認無繼續施用
    毒品之傾向，由臺灣基隆地方法院檢察署檢察官於90年3 月
    5 日，以90年度毒偵字第92號不起訴處分確定，於90年3 月
    7 日自勒戒所釋放出所。詎仍不知悔改，且仍未戒除毒癮，
    仍於釋放後5 年內，基於施用第一級毒品海洛因及第二級毒
    品安非他命之概括犯意，於93年4 月起至94年8 月7 日止，
    連續於其位於雲林縣西螺鎮七座里6 鄰50之4 號、臺北縣汐
    止市○○路72巷26弄21號C 室之住處及臺北市內湖區綽號「
    小美」之友人住處，以注射針筒注射皮下組織及玻璃球燒烤
    （俗稱水車方式）分別施用海洛因、安非他命多次（海洛因
    施用頻率約為1 星期或半個月1 次左右、安非他命施用頻率
    係1 個月施用1 至2 次），嗣於附表所示之時、地為警查獲
    ，並扣得如附表各編號所示之毒品及物品，始查悉上情。
二、案經臺北縣政府警察局金山分局、臺北市政府警察局內湖分
    局報請臺灣士林地方法院檢察署檢察官偵查起訴及移送併辦
    。
    理  由
一、上揭事實業據被告甲○○於警訊時、偵查中及本院審理時（
    94年毒偵卷第2885號第5 至8 頁警訊筆錄、94年核退卷第
    278 號第13至14頁偵查筆錄、本院卷第56至第57頁審判筆錄
    參照）坦承不諱，而被告先後三次為警查獲後所採集之尿液
    ，經送臺灣檢驗科技股份有限公司（以下簡稱臺灣檢驗公司
    ）、臺灣尖端先進生技醫藥股份有限公司（以下簡稱尖端公
    司）以氣相層析質譜儀檢驗法鑑驗結果，分別呈安非他命、
    嗎啡陽性反應等情，分別有尖端公司93年11月4 日（毒偵47
    6 號卷第7 頁）、臺灣檢驗公司94年2 月25日（核退278 號
    卷第23頁參照）、94年8 月26日（毒偵2885號卷第13頁參照
    ）濫用藥物尿液檢驗報告附卷可參。而附表各編號查獲之毒
    品，經以氣相層析質譜儀鑑驗結果亦確為海洛因、安非他命
    成分，有法務部調查局93年11月15日調科壹字第040003651
    號（毒偵476 號卷第6 頁參照）、94年3 月25日調科壹字第
    040003747 號（毒偵749 號卷第29頁）鑑定通知書、臺北市
    政府警察局94年1 月11日北市鑑毒字第468 號（毒偵476 號
    卷第5 頁參照）鑑驗通知書在卷可佐，此外並有扣案如附表
    編號1 所示之物可佐，足認被告自白與事實相符可以採信，
    前開事實應可認定。又被告前於90年間因施用毒品案件，經
    法院裁定觀察、勒戒後，認無繼續施用毒品之傾向，由檢察
    官不起訴處分確定，並於90年3 月7 日自勒戒所釋放，有臺
    灣高等法院被告全國前案紀錄表附卷可憑，是被告本件係於
    觀察勒戒執行完畢釋放後5 年內再犯，亦明確可認。本件事
    證明確，被告犯行洵堪認定。
二、是核被告甲○○所為，係犯毒品危害防制條例第10條第1 項
    之施用第一級毒品罪及同條第2 項之施用第二級毒品罪。被
    告施用第一、二級毒品海洛因及安非他命前分別持有海洛因
    及安非他命之低度行為，應分別為施用海洛因及安非他命之
    高度行為所吸收，不另論罪。又被告分別先後多次施用海洛
    因、安非他命之犯行，各時間密接，各方法相同，各觸犯構
    成要件相同之罪，顯係各基於概括犯意為之，應各為連續犯
    ，應各依刑法第56條之規定，各論以連續施用第一級毒品、
    連續施用第二級毒品一罪，並各加重其刑。被告所犯上開二
    罪間，犯意各別，行為互殊，應分論併罰。公訴意旨雖僅就
    被告於93年4 月間某日起至同年10月13日19時止施用海洛因
    及93年10月13日中午某時施用安非他命之犯行為起訴，而未
    就被告其餘施用海洛因、安非他命犯行於起訴書中敘及，然
    此未敘及部分，因與前開經起訴並論罪科刑部分有連續犯裁
    判上一罪之關係，本於審判不可分原則，本院自得併予審究
    。爰審酌被告前已經觀察勒戒治療程序，竟仍無法戒除毒品
    復又六犯本件犯行，顯示其定力不足、意志不堅、易受外界
    誘惑，惟本件犯後尚能坦承犯行，態度尚稱良好，其施用毒
    品泰半因為其心臟病痛一時禁不住誘惑所致，及其手段，犯
    罪時所受之刺激、其品性、生活狀況、智識程度等一切情狀
    ，分別就所犯上開二罪量處如主文所示之刑，並定其應執行
    刑，以示懲儆。又被告前未曾受有期徒刑以上刑之宣告，有
    臺灣高等法院被告前案紀錄表在卷可佐，茲以被告年輕識淺
    ，涉世未深，因身患心臟方面病痛，又受友人誤導之影響，
    且因甚為年輕即已結婚，前夫妻之間結婚之初感情不睦方罹
    刑典，事後已坦承犯行，深具悔意，目前夫婿業已回家同住
    ，夫妻感情恢復，被告並甫生產不及1 月，於本院庭訊時一
    再顯示出養育子女之辛苦，經此刑之宣告後，應知警惕而無
    再犯之虞，本院因認暫不執行其刑為當，爰併予宣告緩刑5
    年，以觀後效，內啟自新。而為能於緩刑期中定期考核其生
    活、家庭狀況，以避免其在接觸毒品，亦併諭知其於緩刑中
    交付保護管束，希望被告能趁著年輕，涉毒未深之際，改頭
    換面，不要辜負本院對其之關懷與深切之期許，以求能有更
    好之將來。又扣案如附表各編號所示之毒品，係屬本案查獲
    供被告施用且為被告所有之第一級、第二級毒品，業據被告
    於警訊時供明在卷，雖被告於本院審理時改稱係友人所有，
    然仍應不問屬於犯人與否，依毒品危害防制條例第18條第1
    項前段之規定沒收銷燬之。又扣案如附表各編號之物品，係
    被告所有供本件注射、燒烤毒品，而用以施用毒品犯罪所用
    之物，業據被告於本院審理時供明在卷，應依刑法第38 條
    第1 項第2 款宣告沒收。
三、據上論斷，應依刑事訴訟法第273 條之1 第1 項、第299 條
    第1 項前段，毒品危害防制條例第10條第1 項、第2 項、第
    18條第1項前段，刑法第11條、第56條、第38條第1項第2款
    ，第51條第5 款、第74條第1 款、第93條第1 項，判決如主
    文。
本案經檢察官盧美如到庭執行職務。
中　　華　　民　　國　　94　　年　　12　　月　　13　　日
                  刑事第三庭法  官  王沛雷
以上正本證明與原本無異。
如不服本判決，應於判決送達後10日內，向本院提出上訴狀。
                            書記官  蘇彥宇
中　　華　　民　　國　　94　　年　　12　　月　　19　　日
附錄本判決論罪科刑依據之法條：
毒品危害防制條例第10條：
  施用第一級毒品者，處 6 月以上 5 年以下有期徒刑。
  施用第二級毒品者，處 3 年以下有期徒刑。
毒品危害防制條例第18條：
  查獲之第一、二級毒品及專供製造或施用第一、二級毒品之器
  具，不問屬於犯人與否，均沒收銷燬之；查獲之第三、四級毒
  品及製造或施用毒品之器具，無正當理由而擅自持有者，均沒
  入銷燬之。但合於醫藥、研究或訓練之用者，得不予銷燬。
附表：
┌──┬────────┬─────────┬──────────┬──────────────┐
│編號│查獲日期        │查獲地點          │查獲經過            │扣案與施用犯行有關之物品及數│
│    │                │                  │                    │量                          │
├──┼────────┼─────────┼──────────┼─┬────────────┤
│一  │93年10月13日20時│臺北市○○區○○路│因甲○○應友人之邀前│A │海洛因壹小包（驗餘淨重零│
│    │20分許          │106巷             │往位於前址之貨櫃屋內│  │點參陸公克）            │
│    │                │                  │等候朋友，為巡邏員警├─┼────────────┤
│    │                │                  │發現行跡可疑，前往加│B │安非他命壹小包（驗餘淨重│
│    │                │                  │以盤詰，經甲○○同意│  │零點壹壹公克）          │
│    │                │                  │而搜索其隨身所攜帶之├─┼────────────┤
│    │                │                  │皮包而查獲。        │C │注射針筒參支            │
│    │                │                  │                    ├─┼────────────┤
│    │                │                  │                    │D │吸食器燈泡壹個          │
├──┼────────┼─────────┼──────────┼─┴────────────┤
│二  │94年1月30日4時30│臺北縣汐止市○○路│因巡邏員警發現甲○○│海洛因壹包（驗餘淨重零點零壹│
│    │分許            │72巷26弄21號前    │行跡可疑，上前加以盤│公克）                      │
│    │                │                  │詰，經甲○○主動取出│                            │
│    │                │                  │身上所藏有右揭毒品而│                            │
│    │                │                  │查獲。              │                            │
├──┼────────┼─────────┼──────────┼──────────────┤
│三  │94年8 月8 日19時│基隆市○○區○○街│甲○○因本案被通緝，│無。                        │
│    │許              │198巷24號2樓      │經警於前址發現，當場│                            │
│    │                │                  │逮捕而查獲。        │                            │
└──┴────────┴─────────┴──────────┴──────────────┘
